# 同一控制下企业合并期末财务报表的处理

提问人：DDDJX 时间：2019-01-11 20:53:38
求助：陈版主！！！！！万分感谢！
1.A 公司 2018 年 5 月份注销子公司 B，A 公司 2018 年年末需要编制合并财务报表吗？A 公司的所有者权益表应如何披露？注销子公司时，A 公司应该做的账务处理？
2.A 公司 2018 年年初的时候是一个单体公司无需编制合并财务报表， 2018 年2 月份吸收合并两家同一控制下的子公司，在 2018 年 6 月份两家子公司完成注销。问： 2018 年年末 A 公司需要编制合并财务报表吗？A 公司的审计报告中需要如何披露本期吸收合并子公司的事项？
各位大神，有没有具体实例可以推荐作为参考的？有没有上市公司的财务报告同样情形的可供参考的栗子？非常感谢！！！

回答人：chenyiwei
1 、如果 B是 A的唯一子公司，则 A期末无需编制合并资产负债表，但仍需编制本年度的合并利润表和合并现金流量表。
所有者权益变动表可以仅编制单户表。
注销子公司，如果改为分公司，则按《企业会计准则解释第 7 号》第四条规定处理；如果是完全的关闭注销，则收回剩余净资产与原长期股权投资账面价值之间的差额确认为投资收益。
2 、因为是吸收合并，假设被吸收的两家公司无子公司，且 2 月、 6 月的两个交易为一揽子交易，则无需编制合并报表。如果不是一揽子交易则需编制合并报表，并追溯调整前期合并报表的比较数据。